【裁判字號】    92,中簡上,325
【裁判日期】    920515
【裁判案由】    竊盜
【裁判全文】
臺灣臺中地方法院刑事判決                      九十二年度中簡上字第三二五號
    上  訴  人  臺灣臺中地方法院檢察署檢察官
    被      告  乙○○冒名丙.
右列上訴人因竊盜案件，不服本院臺中簡易庭九十二年度中簡字第一二一九號中華民
國九十二年五月三十日第一審簡易判決（聲請案號：臺灣臺中地方法院檢察署九十二
年度偵字第九二九九號）提起上訴，本院管轄之合議庭逕為第一審判決如左：
    主  文
原判決撤銷。
本件公訴不受理。
    理  由
一、公訴意旨如檢察官聲請簡易判決處刑書之記載（如附件）。
二、按已經提起公訴或自訴之案件，在同一法院重行起訴者，應諭知不受理之判決，
    並得不經言詞辯論為之，刑事訴訟法第三百零三條第二款、第三百零七條，分別
    定有明文。
三、查本案被告乙○○（冒名丙○○○）於民國九十二年三月二十二日十四時許，因
    在臺中市西區○○○○街一一七號比莉精品服飾店內之竊取衣物，而被訴竊盜案
    件，經臺灣臺中地方法院檢察署檢察官聲請簡易判決處刑後，於九十二年四月十
    八日繫屬於本院臺中簡易庭，經本院臺中簡易庭於同年月二十三日以九十二年度
    中簡字第九一五號判處拘役三十日，得易科罰金在案（下簡稱前案），業經本院
    調閱該卷宗可明。被告乙○○（冒名丙○○○）於九十二年五月一日十四時三十
    分許，因在臺中市○區○○○路一段四二三號「廣三百貨公司」內再度竊取皮包
    ，而涉犯竊盜罪嫌。本案與前案已起訴、判刑之竊盜案件具有連續犯之裁判上一
    罪關係，屬同一案件，基於審判不可分法理，不得重複起訴。乃公訴人於九十二
    年五月二十八日仍就同一案件向本院臺中簡易庭聲請簡易判決處刑，原審並為實
    體上判決，均有未洽，依照上開說明，應撤銷原判決，另諭知不受理判決，並得
    不經言詞辯論為之。
四、又本案檢察官雖引用「丙○○○之人」之姓名年籍資料為其簡易判決處刑書上當
    事人欄之記載；然本案行竊者於遭查獲時，警方已對該自稱「丙○○○之人」之
    行竊者拍攝照片，此觀偵查卷附第十九頁、第二十頁可明；丙○○○本人並到庭
    指認該行竊者即為其姐乙○○，被害人丁○○亦到庭陳稱在庭之丙○○○並非當
    日之行竊者，而係偵查卷附之「丙○○○之人」方為行竊者；且乙○○於前案時
    已冒其姐丙○○○名義應訊按捺指紋，經將其於警詢時所採集之指紋送請內政部
    警政署刑事警察局指紋比對結果，與到庭之丙○○○不符，而與乙○○於該局檔
    存指紋卡左拇指指紋相符，有該局九十二年八月十八日刑紋字第０九二０一四一
    九０五號鑑驗書乙份附於前案可參。足見本案與前案之犯罪行為人皆為乙○○，
    檢察官據以聲請簡易判決處刑對象亦為遭警方拍攝照片之「丙○○○之人」即乙○○，並非丙○○○，是本案被告姓名應更正為乙○○。至其涉犯偽造署押部分
    ，應由檢察官另行偵辦。
五、按檢察官聲請以簡易判決處刑之案件，經法院認為有第四百五十一條之一第四項
    但書之情形者，應適用通常訴訟程序審判之，刑事訴訟法第四百五十二條定有明
    文；且對於簡易判決之上訴，準用刑事訴訟法第三編第一章及第二章之規定，管
    轄第二審之地方法院合議庭受理簡易判決上訴案件，應依通常程序審理。其認案
    件有刑事訴訟法第四百五十二條之情形者，應撤銷原判決，逕依通常程序為第一
    審判決，法院辦理刑事訴訟簡易程序案件應行注意事項第十四項亦有規定。查本
    案認定被告應諭知不受理判決，已如前述，已有刑事訴訟法第四百五十一條之一
    第四項但書第三款之情形，依前揭法律規定，原審乃屬誤用簡易處刑程序，應由
    本院合議庭逕依通常程序審理後，而為第一審之判決，當事人如不服本判決，仍
    得於法定上訴期間內，向管轄之第二審法院提起上訴，附此敘明。
據上論斷，應依刑事訴訟法第四百五十五條之一第一項、第三項、第四百五十二條、
第四百五十一條之一第四項但書第三款、第三百六十九條第一項前段、第三百零三條
第二款、第三百零七條，判決如主文。
中      華      民      國      九十二      年    八    月    二十八    日
                                    審判長法  官  張靜琪
                                          法  官  羅智文
                                          法  官  賴妙雲
右正本證明與原本無異。
如不服本判決，應於收受送達之日起十日內向本院提出上訴狀（須附繕本），上訴於
台灣高等法院台中分院。
                                          書記官
中      華      民      國      九十二      年    九    月      一     日
附件：
臺灣臺中地方法院檢察署檢察官聲請簡易判決處刑書    九十二年度偵字第九二九九
    被      告  丙○○○  女四十六歲（民國○○○年○○月○日生）人
                          住彰化縣彰化市○○里○○路六一巷七之十三
                          身分證統一編號：Ｑ二八七一五號
右被告因竊盜案件，業經偵查終結，認為宜以簡易判決處刑，茲將犯罪事實及證據並
所犯法條分敘如左：
          犯罪事實
一、陳阮惠娟意圖為自己不法之所有，於民國（下同）九十二年五月一日十四時三十
    分許，在位於臺中市○區○○○路一段四二三號「廣三百貨公司」內之皮包專櫃
    區，徒手竊取置放於展示架上待售之女用皮包三只（市價約新臺幣四千五百元）
    ，得手後並隨即離開現場，往出口方向逃逸。嗣因其整個行竊過程早為專櫃之售
    貨員丁○○所察覺，經丁○○會同據報而來之員警在該百貨公司一樓出口處逮捕
    陳阮惠娟，並由其身上起出前開被竊之女用皮包。。
二、案經臺中市警察局第一分局報請偵辦。
             證據並所犯法條
一、右揭犯罪事實業據被告陳阮惠娟於警詢時坦承不諱，核與被害人丁○○指述之情
    節相符。然嗣後被告於本署偵查中卻翻異前詞，辯稱：伊沒有偷，當時伊只是檢
    掉在地上之皮包云云。惟查，當事人於案發時之供述較少權衡利害得失或受他人
    干預，依經驗法則，較之事後翻異之詞為可信，此即所謂案重初供，故除非有事
    證可證明當事人嗣後更異之詞與事實相符或其初供係屬虛偽者外，自不得任意捨
    棄初供而不採，此有最高法院八十二年度台上字第五三一一號、八十三年度台上
    字第三二四三號判決可供參考。本件衡諸案重初供，應認被告於警詢中之供述較
    為可信，是被告所辯，無非事後卸責之詞，委無足採。此外，復有員警職務報告
    、贓物認領保管收據各一紙、照片三張可資佐證，被告犯行堪以認定。
二、核被告所為，係犯刑法第三百二十條第一項之竊盜罪嫌。
三、依刑事訴訟法第四百五十一條第一項聲請逕以簡易判決處刑。
    此    致
臺灣臺中地方法院臺中簡易庭
中      華      民      國      九十二      年    五     月    十五     日
                            檢  察  官  甲  ○  ○
右正本證明與原本無異
中      華      民      國    九十二    年      五      月    二十三    日
                            書  記  官  陳  威  宏


司法院資訊處製作；財團法人民間司法改革基金會備份。
